【裁判字號】    99,易,58
【裁判日期】    990331
【裁判案由】    竊盜等
【裁判全文】
臺灣士林地方法院刑事判決                99年度易字第58號
公  訴  人  臺灣士林地方法院檢察署檢察官
被      告  甲○○
上列被告因竊盜等案件，經檢察官提起公訴（99年度偵字第2777
號、99年度毒偵字第213 號），被告於準備程序中就被訴事實為
有罪之陳述，本院告知被告簡式審判程序之旨，並聽取當事人之
意見後，裁定進行簡式審判程序，判決如下：
    主  文
甲○○施用第二級毒品，累犯，處有期徒刑肆月，如易科罰金，
以新臺幣壹仟元折算壹日；又意圖為自己或第三人不法之所有，
而竊取他人之動產，肆罪，均累犯，各處有期徒刑參月，如易科
罰金，均以新臺幣壹仟元折算壹日。應執行有期徒刑壹年貳月，
如易科罰金，以新臺幣壹仟元折算壹日。
    事實及理由
一、本件犯罪事實及證據，除均引用如附件檢察官起訴書之記載
    外，另就證據部分補充：上揭犯罪事實，業據被告甲○○於
    本院審理時坦承不諱，復有起訴書所列舉之各項證據在卷可
    佐，足見被告自白與事實相符，堪予採信，是本件事證明確
    ，被告施用第二級毒品及竊盜犯行均堪認定；又被告前於民
    國97年間因施用毒品案件，經裁定送觀察勒戒，至97年8 月
    11日因無繼續施用傾向釋放出所，有臺灣高等法院被告前案
    紀錄表在卷可佐，其於5 年內再犯本件施用第二級毒品犯行
    ，自應與另犯之竊盜犯行一併依法論科。
二、按除被告所犯為死刑、無期徒刑、最輕本刑為3年以上有期
    徒刑之罪或高等法院管轄第一審案件者外，於第一次審判期
    日前之準備程序進行中，被告先就被訴事實為有罪之陳述時
    ，審判長得告知被告簡式審判程序之旨，並聽取當事人、代
    理人、辯護人及輔佐人之意見後，裁定進行簡式審判程序；
    又除簡式審判程序、簡易程序及第376 條第1 款、第2 款所
    列之罪之案件外，第一審應行合議審判，刑事訴訟法第273
    條之1 第1 項、第284 條之1 分別定有明文。經核本件被告
    甲○○所犯係死刑、無期徒刑、最輕本刑為3 年以上有期徒
    刑以外之罪，並屬刑事訴訟法第376 條第1 款所定之罪，其
    於準備程序中就被訴事實為有罪之陳述，經法官告知簡式審
    判程序之旨，並聽取公訴人及被告之意見後，本院爰依首揭
    規定，裁定進行簡式審判程序，合先敘明。
三、核被告所為，係犯毒品危害防制條例第10條第2 項施用第二
    級毒品罪及刑法第320 條第1 項普通竊盜罪。其施用第二級
    毒品前持有第二級毒品之低度行為，為嗣後施用之高度行為
    所吸收，不另論罪。其所犯1 次施用毒品犯行及4 次竊盜犯
    行間，犯意各別，行為互殊，應分論併罰。又被告前於97年
    間因違反毒品危害防制條例案件，經本院判處有期徒刑3 月
    確定，於98年8 月31日縮刑期滿執行完畢，有前揭前案紀錄
    表可憑，其於5 年內故意再犯本件有期徒刑以上之罪，為累
    犯，應依刑法第47條第1 項加重其刑。爰審酌被告前經觀察
    勒戒處遇執畢，未見斷絕毒癮，再為施用，另並涉犯4 起竊
    盜案件，對被害人財產法益及社會安全均生危害，惟念其犯
    後尚知坦認犯行，態度良好，暨其智識程度、品行、手段等
    一切情狀，分別量處如主文所示之刑，另各諭知易科罰金之
    折算標準，並定其應執行刑，另參酌司法院釋字第366 號、
    662 號解釋意旨，併諭知易科罰金之折算標準。另公訴人雖
    以被告前已有多次犯竊盜案件，又再犯本件竊盜犯行，顯有
    犯罪習慣，嚴重危害社會治安及他人財產之安全，請求依竊
    盜犯贓物犯保安處分條例第3 條第1 項規定，諭知強制工作
    。經查，被告前於86年、98年間有2 次竊盜前科，有臺灣高
    等法院被告前案紀錄表1 份在卷可查，其行為固不足取，惟
    其於86年間尚為少年，其竊盜前案業經塗銷，另於98年間竊
    盜犯行之犯罪日期為98年2 月11日，距離本案已近1 年，尚
    難以此遽認被告確有犯竊盜罪之習慣，復考量其本案犯罪行
    為之嚴重性尚非重大，所竊取之財物價值亦非甚鉅，於犯罪
    後亦均坦承犯行不諱，尚知悔悟，是本院審酌被告犯罪情節
    ，認判處如主文所示之刑，應認足收遏止並矯治其犯罪行為
    之效果，尚無令被告於刑前強制工作之必要，爰不諭知於刑
    之執行前令入勞動場所強制工作，併予敘明。
據上論斷，應依刑事訴訟法第273 條之1 第1 項、第284 條之1
、第299 條第1 項前段、第310 條之2 、第454 條第2 項，毒品
危害防制條例第10條第2 項，刑法第11條前段、第320 條第1 項
、第47條第1 項、第41條第1 項前段，刑法施行法第1 條之1 第
1項、第2 項前段，判決如主文。
本案經檢察官鄭富城到庭執行職務。
中    華    民    國    99    年    3     月    31    日
                  刑事第五庭法  官  黃珮茹
以上正本證明與原本無異。
如不服本判決應於收受判決後10日內向本院提出上訴書狀，並應
應敘述具體理由。其未敘述上訴理由者，應於上訴期間屆滿後20
日內向本院補提理由書(均須按他造當事人之人數附繕本)「切勿
逕送上級法院」。
                            書記官  張馨尹
中    華    民    國    99    年    3     月    31    日
附錄論罪法條：
毒品危害防制條例第10條
施用第一級毒品者，處 6 月以上 5 年以下有期徒刑。
施用第二級毒品者，處 3 年以下有期徒刑。
中華民國刑法第320條
（普通竊盜罪、竊佔罪）
意圖為自己或第三人不法之所有，而竊取他人之動產者，為竊盜
罪，處 5 年以下有期徒刑、拘役或 5 百元以下罰金。
意圖為自己或第三人不法之利益，而竊佔他人之不動產者，依前
項之規定處斷。
前二項之未遂犯罰之。

司法院資訊處製作；財團法人民間司法改革基金會備份。
